

Ing. JAVIER A. MORA

(+54) 911-7363-3782; javier.mora50@gmail.com; B Rh+; licencia conducir: 3er. grado

INGENIERO EN COMPUTACION, CONSULTOR SENIOR

03 de Febrero 610, Pilar, Buenos Aires Español fluido e Inglés funcional

Profesional de las Telecomunicaciones con amplia experiencia en Proyectos de montaje y programación de centrales telefónicas; Gateway, Router & switches, cableado estructurado y equipos de redes LAN y WAN. Las áreas de experticia incluyen: Construcción y Mantenimiento de Redes de Planta Externa. Asesoría de Proyectos de Telecomunicaciones; Consultoría y Venta productos y servicios TI

DESTACADOS

- 18 años de servicio en la principal Empresa de Telecomunicaciones de Venezuela (CANTV)
- Líder de proyecto de modernización y actualización de centrales telefónicas SIEMENS Hicom 300 de PDVSA Occidente, Venezuela
- Líder de proyecto implementación de herramienta CRM para el departamento de Ventas ICN SIEMENS región Andina.

EXPERIENCIA

CANTV (Compañía Anónima Nacional de Teléfonos de Venezuela), C.A. Falcón, Venezuela Consultor de Ventas Senior

Ene.2007- Ago.2019

Consultor de Ventas de la Unidad de negocios Empresas e Instituciones Privadas para atender a través de canales aliados a los usuarios comerciales. Búsqueda de nuevas oportunidades de negocios para introducir el portafolio de soluciones de la Corporación CANTV; mantenimiento de cartera de clientes, asesoría, gestión de pre-venta y post-venta.

Supervisor de Operaciones Red de Acceso

Ene.2005 - Dic.2006

La función principal es la reparación de averías de clientes voz y datos, cumplir con los acuerdos de los niveles de servicio (SLA) suscritos con las Unidades de Negocio. Análisis de los indicadores y crear planes de acción para corregir cualquier desviación. Velar por el mantenimiento de la planta externa, mantenimientos correctivos y planificación de mantenimientos preventivos. Apoyo a cualquier Proyecto de la Corporación. Gestiones administrativas y manejo de personal directo y contratado.

Consultor de Ventas Junior

Jul. 2001 - Dic.2004

Consultor de Ventas Directas de la Unidad de negocios Empresas e Instituciones para atender toda la cartera de clientes empresariales PYME del Estado. Orientación a resultados y búsqueda constante del cumplimiento de las metas de ventas.

SIEMENS, S.A. Caracas, Venezuela

Ingeniero de Servicio, Jefe de servicio Técnico

Mar.1997 - Jul. 2001

Especialista de las técnicas Hicom 300 E, Hicom 150 E y servidor de gestión de redes Hicom (HDMS). Coordinación de montajes y ejecución de Proyectos de Instalación. Soporte y asesoría técnica al Departamento de Ventas. Implementación de Proyecto CRM SIEBEL en apoyo al Departamento de Ventas de la división IC (Information and Comunication) a nivel Andina. Jefe del CSC (Centro de Soporte al Cliente a nivel Nacional), Supervisión de personal directo e indirecto. Entre algunos Proyectos relevantes, se encuentran:

- Proyecto de Implantación y puesta en servicio del Sistema Telefónico ISDN Hicom 300E y sistema de gestión HDMS para la administración de la red de centrales Hicom 300 de PDVSA Occidente- Edo. Zulia. Venezuela
- Proyecto de actualización del sistema operativo -APS a versión 3.4.11 del parque de centrales Hicom 300 de la red PDVSA Occidente. Cambios de software, firmware y hardware. Edo. Zulia, Venezuela
- Proyecto actualización de versión de la red de centrales Hicom 300 y Upgrade del servidor de gestión de red HDMS y puesta en servicio del sistema Cordless. EDELCA, Puerto Ordaz, Edo. Bolívar, Venezuela
- Proyecto de implantación y puesta en servicio del sistema Telefónico Hicom 300E y servidor de gestión de red HDMS en la torre Banco Unión en la Hoyada. Caracas. Venezuela
- Proyecto de implantación y puesta en servicio del sistema Telefónico Hicom 300E y servidor de gestión de red HDMS en la empresa Sede Principal ISA (Interconexión Eléctrica, S.A.). Medellín, Colombia.

SISCOM, C.A. (Outsourcing de SIEMENS). Punto Fijo, Venezuela

Ingeniero de Servicio

Feb.1996 - Feb.1997

Dedicado al Proyecto de Implantación, puesta en servicio y training del Sistema Telefónico ISDN Hicom 300 de PDVSA - Cardón.

OFETECA. Punto Fijo, Venezuela

Ingeniero Planificador

Ago.1995 - Ene.1996

Llevar los Proyectos en MS Project de obras contratadas, especialmente dedicada al mantenimiento mayor y menor de plantas petroleras pionera en las plantas flexicoker y flexicracer en el complejo Refinador Paraguana (refinerías Amuay y Cardón)..

HIDROFALCON, C.A. Coro, Venezuela

Oct. 1994 – Jul.1995

Supervisor de Telecomunicaciones

Planificación y Administración de Proyectos de Telecomunicaciones. Implantación de la red de cableado estructurado en las diferentes Sucursales de la Empresa. Contratación e Implantación de centrales telefónicas Siemens. Implantación de red LAN bajo Novell, servidores y estaciones de trabajo Compaq. Contratación e Implantación de red WAN con Cantv, multiplexores Newbridge para enlazar las principales oficinas comerciales de la Empresa. Manejo de personal directo y contratistas. Planificación de presupuesto, entre otros.

EDUCACION

INGENIERO EN COMPUTACION, Universidad Rafael Urdaneta, Edo Zulia , Venezuela

Sep. 1988 – May 1994

HABILIDADES TECNICAS

Centrales Telefónicas, Gateway , IVR, Router & Switches, CRM, cableado estructurado, Microsoft Office.

TALLERES Y CURSOS

•	Informática al Servicio de la Educación y la Empresa.	Punto Fijo, Venezuela.
•	Calidad y Productividad.	Punto Fijo, Venezuela.
•	Computación y Electrónica aplicada,	Maracaibo, Venezuela.
•	Sistema Hicom 300, SIEMENS.	Caracas, Venezuela.
•	Novell 3.1.x Administration.	Valencia, Venezuela.
•	Novell 3.1.x Advanced Administration.	Valencia, Venezuela
•	Sistema Hicom 150 E, SIEMENS.	Caracas, Venezuela.
•	Sistema Hicom 300 E, SIEMENS.	Caracas, Venezuela.
•	Sistema EMS-601, SIEMENS	Caracas, Venezuela.
•	Vex Server (Voice Mail), SIEMENS.	Caracas, Venezuela.
•	HDMS v3.1 (Hicom Domain Management Server).	Sao Paulo, Brasil
•	SAP R/3, SIEMENS.	Caracas, Venezuela.
•	Ingles Técnico. SIEMENS	Caracas, Venezuela.
•	SIEBEL Core Consulting Course.	Buenos Aires, Argentina
•	Entrenamiento en Ventas de Microsoft Direct Access	Caracas, Venezuela.
•	VoIP (Voz sobre IP), SIEMENS.	Caracas, Venezuela.
•	Programa de Formación de Consultores en Telecomunicaciones, CANTV	Caracas, Venezuela.
•	Comunicaciones Inalámbricas y su comercialización, CANTV	Caracas, Venezuela.
•	Sistema de Gestión Comercial V2.2, CRM - CANTV	Maracaibo, Venezuela
•	Consultoría en Tecnología de Datos – Módulo I	Caracas, Venezuela.
•	Consultoría en Tecnología de Datos – Módulo II	Caracas, Venezuela.
•	Vendiendo productos CANTV-Certificación VERIZON – Modulo I	Caracas, Venezuela
•	Vendiendo productos CANTV-Certificación VERIZON – Modulo II	Caracas, Venezuela.
•	SISE, módulo consulta de solicitudes Servicios Especiales.	Caracas, Venezuela
•	Liderazgo para resultados.	Caracas, Venezuela
•	Seminario ABA sobre DLC.	Caracas, Venezuela.
•	Proyecto Ahorro de Visitas, CANTV	Caracas, Venezuela
•	Inspección de Obras y Contratación de Baremos.	Barquisimeto, Venezuela
•	Generalidades de Transmisión	Barquisimeto, Venezuela
•	Fundamentos de MetroEthernet	Barquisimeto, Venezuela
•	Interoperando enrutadores y conmutadores	Caracas, Venezuela.
•	Internetworking Router & Switches	Caracas, Venezuela
•	Formación de Brigadas Industriales	Coro, Venezuela.
•	Programa de Consultoría Interna (Modulo I: Mapas, Tecnologías y	
	Habilidades. Modulo II: Estudio y Fortalecimiento de Procesos.	
	Modulo III: Estudio , Diseño y Fortalecimiento de Estructuras.	
	Modulo IV: Integración y Aseguramiento de la Ejecución de la	
	Estrategia Corporativa)	Caracas, Venezuela